臺灣宜蘭地方法院刑事判決　　　　　　　100年度易字第225號
公　訴　人　臺灣宜蘭地方法院檢察署檢察官
被　　　告　李一永
上列被告因違反家庭暴力防治法案件，經檢察官提起公訴（100
年度偵字第824號），本院判決如下：
    主  文
李一永犯違反保護令罪，處拘役參拾日，如易科罰金，以新臺幣
壹仟元折算壹日。
    犯 罪 事 實
一、李一永係李易芷之父，二人間有家庭暴力防治法第三條第三
    款所定之家庭成員關係。李一永曾因對李易芷辱罵穢語及傷
    害李易芷，經本院於民國99年9月17日核發99年家護字第184
    號民事通常保護令，裁定不得對李易芷實施身體或精神上不
    法侵害之行為、不得直接或間接對於李易芷為騷擾之聯絡行
    為，以及應最少遠離李易芷就就讀之國小一百公尺，並應自
    99年10月20日起，最少遠離宜蘭縣宜蘭市○○路66巷5弄6號
    5樓之1一百公尺，且有效期間為1年。詎李一永明知上情，
    竟仍於99年10月13日晚上7時30分許，在宜蘭市○○路66巷5
    弄6號5樓之1，動手毆打李易芷之身體，造成李易芷受有右
    耳挫傷之傷害，而違反上開臺灣宜蘭地方法院核發通常保護
    令之內容，對李易芷實施身體上之不法侵害。
二、案經宜蘭縣政府警察局宜蘭分局報請臺灣宜蘭地方法院檢察
    署檢察官偵查起訴。
    理  由
一、按被告以外之人於審判外之言詞或書面陳述，除法律有規定
    者外，不得作為證據。又被告以外之人於審判外之陳述，雖
    不符合同法第159條之1至第159條之4之規定，但經當事人於
    審判程序同意作為證據，法院審酌該言詞陳述或書面陳述作
    成之情況，認為適當者，亦得為證據，刑事訴訟法第159條
    第1項及第159條之5第1項定有明文。本院以下所採用被告李
    一永以外之人於審判外之言詞陳述，當事人於本院準備程序
    及審判期日中均表示同意做為審理資料，本院審酌上開證據
    資料製作時之情況，尚無違法不當之瑕疵，亦認為以之作為
    證據應屬適當，依刑事訴訟法第159條之5第1項規定，認前
    揭證據資料均有證據能力，合先敘明。
二、被告於本院審理時，固坦承有於上揭時間及地點掌摑其女李
    易芷，惟矢口否認上開犯行，辯稱：係因李易芷不服管教而
    掌摑之，並非蓄意毆打云云。經查，上開犯罪事實，業據被
    害人李易芷於警詢證述綦詳，復有證人蔡曜鸞於警詢、偵查
    及本院審理時之證述可參，並有被害人受傷之診斷證明書及
    本院民事通常保護令1紙在卷可查。被告確於99年9月間即收
    受該保護令並知悉其內容之事實，亦據被告自承不諱，並有
    證人蔡曜鸞於警詢及本院審理時之證述可參。被告雖以上詞
    置辯，證人蔡曜鸞於本院審理亦證稱：當天伊讓李易芷幫伊
    掃地，掃完地之後，李易芷因為怕爸爸，而且心情不好，所
    以用力摔掃把跟畚箕，後來李易芷洗澡出來後，有彎腰的動
    作，被告在那個角度下，以為李易芷在瞪他，就衝過去甩了
    她耳光等語。惟證人蔡曜鸞於警詢時即明確證稱：其女李易
    芷從浴室出來，拿衣服剛好掉在畚箕旁邊，其內有灰塵，李
    易芷的衣服不小心沾到灰塵，被告即加以毆打等語，與其於
    本院審理時之陳述不盡相符。然觀諸證人蔡曜鸞於開庭前即
    已因甚為恐懼被告而要求與被告隔離訊問，交互詰問時亦多
    流露出害怕情緒等情，應認證人蔡曜鸞於本院審理時所為之
    證言，係為免被告對伊不利而為避重就輕，附和被告之詞。
    況且，縱被害人對家長確有怒意，然被告遽予以掌摑，造成
    被害人右耳挫傷之傷害，可見被告用力甚猛，而已超越管教
    之分際，達於實施家庭暴力之程度。是被告所辯，應不足採
    。事證明確，被告犯行應堪認定。
三、核被告所為，係犯家庭暴力防治法第61條第1款之違反保護
    令罪。至公訴人雖認被告不斷辱罵被害人而對被害人為騷擾
    行為，惟查，被害人於警詢時僅指述被告對伊為掌摑之身體
    上不法侵害。證人蔡曜鸞於警詢時僅稱被告辱罵被害人，辱
    罵之內容為何，是否達到騷擾之程度，則未見說明。而證人
    蔡曜鸞於偵查中並未指證被告有對被害人為辱罵等騷擾行為
    。於本院審理時則證稱：被告罵被害人「媽媽叫你掃個地，
    為何要摔東西，出來還要瞪我」等語。上開言詞，尚難認有
    何辱罵等騷擾之內容。是此部分公訴人起訴之事實，暨從而
    認被告亦犯家庭暴力防治法第61條第2款之罪，均有誤會，
    應予更正。爰審酌被告漠視本院核發之民事通常保護令，其
    犯罪之動機、手段、犯罪對被害人所生之損害，及犯罪後態
    度等一切情狀，量處如主文所示之刑，並諭知易科罰金之折
    算標準。
據上論斷，應依刑事訴訟法第284條之1、第299條第1項前段，家
庭暴力防治法第61條第1款、刑法第11條前段、第41條第1項前段
判決如主文。
本案經檢察官劉惟宗到庭執行職務
中    華    民    國   100    年    6     月    17    日
                  刑事第三庭  法  官  謝佩玲
以上正本證明與原本無異。
如不服本判決應於收受本判決後10日內向本院提出上訴書狀，並
應敘述具體理由。若未敘述理由者，應於上訴期間屆滿後20日內
向本院補提理由書狀（均須按他造當事人之人數附繕本）。
                              書記官  李玉雲
中    華    民    國   100    年    6     月    17    日
附錄本案論罪科刑法條全文：
家庭暴力防治法第61條第1款
違反法院依第14條第1項、第16條第3項所為之下列裁定者，為本
法所稱違反保護令罪，處3年以下有期徒刑、拘役或科或併科新
臺幣10萬元以下罰金：
一、禁止實施家庭暴力。